【裁判字號】    91,交聲,1052
【裁判日期】    920227
【裁判案由】    違反道路交通管理處罰條例聲明異議
【裁判全文】
臺灣士林地方法院交通事件裁定                  九十一年度交聲字第一五二號
    原處分機關  交通部公路總局台北區監理所基隆監理站
    異  議  人
    即受處分人  甲○○  男  四.
右受處分人因違反道路交通管理處罰條例案件，對於交通部公路總局台北區監理所基
隆監理站於民國九十一年八月二十三日所為之裁決（基監字第裁四二─Ｃ00000
000號），聲明異議，本院裁定如左：
    主  文
異議駁回。
    理  由
一、按汽車駕駛人拒絕接受酒精濃度測試之檢定者，處新台幣（下同）六萬元罰鍰，
    並吊銷其駕駛執照，九十一年九月一日施行前道路交通管理處罰條例第三十五條
    第三項前段定有明文。
二、本件異議人即受處分人甲○○於民國九十一年三月二十一日二十三時四十五分許
    ，酒後駕駛車號ＡＬ─０三六六號自用小客車，在台北縣蘆洲市○○路二七五號
    前，拒絕接受酒精濃度測試之檢定，遭警舉發，逾期未繳納罰鍰，經裁處罰鍰六
    萬元，並吊銷駕駛執照。
三、異議意旨略以：伊是第一次違規，為何裁決如此重，拒絕接受酒精濃度測試檢定
    ，為何要強行至新光醫院接受抽血檢驗，如此算是拒測嗎？為此，聲明異議等語
    。
四、查證人即舉發本件違規警員乙○○結證稱：「當時受處分人酒後駕駛車號ＡＬ－
    ○三六六小客車，在蘆洲市○○路肇事，撞到停在路邊的車子，我們據報後到現
    場處理，將他帶回派出所，因為他現場與另一方的人發生口角，我們要對他進行
    酒精測試，我們拿呼氣酒測器要對他酒測，他拒絕並揮手將我的酒測器撥掉，並
    說為何要測，之後我告知他要進行酒測，他不願意，我們向他說要酒測說了五、
    六次，大約花了半小時，亦有告知他依據法律規定他必須接受酒測，他仍然拒絕
    ，之後我們就強制送他到新光醫院抽血檢查，他的血液中含酒精值一九四．二。
    」等語（見本院九十二年一月二十一日訊問筆錄），並有舉發違反道路交通管理
    事件通知單影本一紙在卷可稽，而異議人因本件酒後駕車涉犯公共危險罪嫌，亦
    經台灣板橋地方法院檢察署檢察官偵辦聲請簡易處刑判決，經台灣板橋地方法院
    三重簡易庭判處罰金在案，有聲請簡易判決處刑書影本一份、台灣高等法院檢察
    署刑案紀錄簡覆表一紙在卷可參，是異議人酒後駕車拒絕接受酒精濃度測試之檢
    定，堪予認定。異議人經合法通知未到庭，其於異議狀亦不否認酒後駕車之情，
    雖辯稱：警員強行帶伊至新光醫院接受抽血檢驗，不算是拒測云云。按汽車駕駛
    人肇事拒絕接受酒精濃度測試之檢定者，應由交通勤務警察或依法令執行交通稽
    查任務人員將其強制移由受委託醫療或檢驗機構對其實施血液或其他檢體之採樣
    及測試檢定，為道路交通管理處罰條例第三十五條第四項所明定，準此，本件執
    勤警員依該規定，強制將異議人移由新光醫院實施血液採樣及檢測，乃係對異議
    人拒絕接受呼氣酒精濃度測試後之強制處分作為，而非異議人配合接受酒精測試
    之檢定，異議人執之辯為未拒絕酒精濃度測試檢定，顯係倒果為因，不足憑採。
    又按汽車駕駛人拒絕接受酒精濃度測試之檢定者，處新台幣六萬元罰鍰，為九十
    一年九月一日施行前道路交通管理處罰條例第三十五條第三項前段所明定，原處
    分依此規定裁罰，於法有據。綜上所述，異議人上開所辯，委無足採，原處分機
    關認異議人汽車駕駛人拒絕接受酒精濃度測試之檢定，援引前開規定，裁處罰鍰
    六萬元，並吊銷其駕駛執照，並無不當，又道路交通管理處罰條例第三十五條第
三項前段於九十一年七月三日修正公布，於九十一年九月一日施行，增訂「當場
    移置保管其車輛」之規定，應認係屬法律之變更，茲與前所述之修正前之舊法比
    較結果，以舊法較有利於異議人，自應適用修正施行前之舊法為本件之裁判，附
    此敘明。從而，受處分人聲明異議為無理由，應予駁回。
五、據上論斷，應依道路交通案件處理辦法第十九條，裁定如主文。
中      華      民      國      九十二      年      二    月    二十七  日
                                    臺灣士林地方法院交通法庭
                                        法  官  何  信  慶
右正本證明與原本無異。
如不服本裁定應於送達後五日內向本院提出抗告狀。
                                        書記官  魏  里  安
中      華      民      國      九十二      年      二    月    二十七  日


司法院資訊處製作；財團法人民間司法改革基金會備份。
